臺灣臺北地方法院民事判決　九十一年度親字第三六號
　　原　　　告　丁○○
　　　　　　　　　　　　送達代.
　　被　　　告　丙○○
　　法定代理人　乙○○
右當事人間否認子女事件，本院判決如左：
    主      文
確認原告之女（即如附件出生證明書所載之新生兒，暫名丙○○）非被告乙○○之婚
生女。
訴訟費用由被告負擔。
    事      實
甲、原告方面：
  一、聲明：如主文所示。
  二、陳述：原告與被告乙○○原為夫妻關係，嗣於民國九十年四月二十四日離婚，
      原告離婚後於九十年十月十四日與訴外人鄭文雄結婚，並於九十一年二月十三
      日生女丙○○（暫名），經醫院鑑定確信被告丙○○之生父為訴外人鄭文雄與
      被告乙○○並無任何關係，惟自子女丙○○出生之日起回溯一百八十一日起至
      三百零二日止之受胎期間，係在原告前婚姻關係存續中，被告丙○○恐因而被
      推定為被告乙○○之父，為此依法起訴求為判決如主文。
  三、證據：提出原告與被告鄭文雄之戶籍謄本、丙○○之出生證明書、三軍總醫院
      親子鑑定報告書各乙份為證。
乙、被告方面：被告未於言詞辯論期日到場，亦未提出書狀作何聲明或陳述。
    理　　　由
一、原告起訴主張伊與被告乙○○原為夫妻關係，於九十年四月二十四日離婚，原告
    離婚後於同年十月十四日與訴外人鄭文雄結婚，並於九十一年二月十三日生女丙○○（暫名），經醫院鑑定確信被告丙○○之生父為訴外人鄭文雄與被告乙○○
    並無任何關係，被告丙○○並非被告廖文斌之婚生女之事實，業據原告提出原告
    與被告鄭文雄之戶籍謄本、丙○○之出生證明書、三軍總醫院親子鑑定報告書各
    乙份為證，該親子鑑定報告書載「結論：依據ＡＢＯ血型及十三組ＳＴＲ之ＤＮ
    Ａ位點之分析結果，不能排除鄭文雄與丙○○（丁○○之女）的親子關係。經過
    計算累積親子指數（ＣＰＩ）為：0000000.6，．．．鄭文雄與丙○○（丁○○
    之女）之親子確定率為99.0000000%，因此，經由本次的測試，鄭文雄是丙○○
    （丁○○之女）的親生父親之假設在實務上可以證實」等語，而被告經合法通知
    未到庭或提出答辯。本院依上開事證，堪認原告之主張為真實。
二、按從子女出生日回溯第一百八十一日起至第三百零二日止為受胎期間；又妻之受
    胎，係在婚姻關係存續中者，推定其所生子女為婚生子，但如夫妻之一方於知悉
    子女出生之日起一年內能證明妻非自夫受胎者，得提起否認之訴，民法第一千零
    六十二條第一項、第一千零六十三條分別定有明文。本件原告與被告乙○○原係
    夫妻關係，原告主張其與被告乙○○離婚後另自鄭文雄受孕而產下一女即被告暫
    名丙○○，被告丙○○顯非原告自被告廖文斌受胎所生之事實，已如前述，且自
    被告丙○○九十一年二月十三日出生日起迄至九十一年四月十六日原告提起本件
    否認子女之訴止尚未滿一年，原告提起本件否認子女之訴，為有理由，應予准許
    。
三、據上論結，本件原告之訴為有理由，爰依民事訴訟法第三百八十五條第一項前段
    、第八十五條第一項前段、第七十八條，判決如主文。
中　　　華　　　民　　　國　　九十一　　年　　　五　　　月　　二十九　　日
　　　　　　　　　　　　　　　　　　　　　　　家事法庭法　　　官　林妙黛
右為正本係照原本作成。
如不服本判決，應於判決送達後二十日之不變期間內，向本院提出上訴狀。
右正本證明與原本無異
中　　　華　　　民　　　國　　九十一　　年　　　五　　　月　　三十　　　日
　　　　　　　　　　　　　　　　　　　　　　　　　　　書　記　官　林玗倩
